臺灣臺北地方法院民事裁定　　　　　　　96年度簡抗字第27號
抗　告　人　甲○○
上列抗告人因與相對人萬象大廈管理委員會間請求給付管理費事
件，對於中華民國96年2月27日本院臺北簡易庭96年度北簡字第
14473號民事裁定提起抗告，本院裁定如下：
    主   文
抗告駁回。
抗告費用新臺幣壹仟元由抗告人負擔。
    理  由
一、按「訴訟標的之價額，由法院核定。核定訴訟標的之價額，
    以起訴時之交易價額為準；無交易價額者，以原告就訴訟標
    的所有之利益為準。法院因核定訴訟標的之價額，得依職權
    調查證據。第一項之核定，得為抗告」。民事訴訟法第77條
    之1定有明文。又法院命補繳裁判費，係訴訟程序進行中所
    為之裁定，依民事訴訟法第483條規定不得抗告之判例，乃
    在避免訴訟程序進行之延滯，無礙人民訴訟權之適當行使，
    與憲法第16條並無牴觸。司法院大法官會議釋字第192號解
    釋參照。可知原告就法院核定訴訟標的價額之裁定，得為抗
    告；但對於法院命補繳裁判費之裁定，則不得抗告。
二、查本件抗告人與相對人萬象大廈管理委員會間請求給付管理
    費事件，本院台北簡易庭於民國95年12月27日以95年度北簡
    字第14473號判命抗告人應給付相對人新臺幣（下同）
    67,060元及自95年2月19日起算之法定利息，並應自95年1月
    31日起至喪失萬象大廈區分所有權人身分之日止，按月於每
    月底給付相對人6,580元，及自次月1日算之法定利息；另駁
    回相對人對抗告人其餘之請求。抗告人就其敗訴部分提起上
    訴，經原審於96年2月27日核定本件訴訟標的金額及價額合
    計為1,216,660元，核無不當。抗告人雖於抗告之初，主張
    本件訴訟標的金額僅為67,060元云云（見本院卷第6頁），
    惟嗣於96年10月11日具狀陳明其對原審所核定之上開訴訟標
    的金額及價額1,216,660元，並不爭執等語（見本院卷第38
    頁），應認抗告人已對原審核定訴訟標的價額之裁定，未再
    聲明不服。
三、次查「因財產權而起訴，其訴訟標的之金額或價額在新臺幣
    十萬元以下部分，徵收一千元；逾十萬元至一百萬元部分，
    每萬元徵收一百元；逾一百萬元至一千萬元部分，每萬元徵
    收九十元；逾一千萬元至一億元部分，每萬元徵收八十元；
    逾一億元至十億元部分，每萬元徵收七十元；逾十億元部分
    ，每萬元徵收六十元；其畸零之數不滿萬元者，以萬元計算
    。」、「向第二審或第三審法院上訴，依第七十七條之十三
    及第七十七條之十四規定，加徵裁判費十分之五。」、「本
    法應徵收之裁判費，各高等法院得因必要情形，擬定額數，
    報請司法院核准後加徵之。」，民事訴訟法第77條之13、第
    77條之16第1項前段、第77條之27前段分別定有明文。又臺
    灣高等法院經報奉司法院92年7月14日（92）院台廳民一字
    第16361號及92年7月28日（92）院台廳民二字第18915號函
    核定，而於92年8月14日以（92）院田文公字第3028號函令
    修正發布「臺灣高等法院民事訴訟、非訟事件、強制執行費
    用提高徵收額數標準」，將訴訟標的金額或價額逾10萬元部
    分，加徵原定數額10分之1，並定於92年9月1日施行。如前
    所述，本件訴訟標的金額及價額合計為1,216,660元，依上
    開說明，本件應徵第二審裁判費19,617元【計算式：｛〔（
    1,000+90×100+22×90）×1.5〕×1.1-150｝=19,617】，
    抗告人所稱本件訴訟費用僅為17,970元云云【計算式：〔（
    1,000+90×100+22×90）×1.5〕=17,970】，顯係漏計訴訟
    標的金額或價額逾10萬元部分，應加徵原定數額10分之1部
    分，尚無足取。況依首揭說明及民事訴訟法第483條規定，
    ，原審命補繳裁判費，係訴訟程序進行中所為之裁定，抗告
    人對之不得提起抗告，是抗告人就原審命其繳納第二審訴訟
    費用之裁定提起抗告，自有未合。
四、綜上，本件訴訟標的金額、價額合計為1,216,660元，抗告
    人應繳納訴訟費用19,617元，扣除抗告人已繳納之1,500元
    ，尚不足18,117元，是原裁定命抗告人如數補繳，並無違誤
    。抗告論旨指摘原裁定此部分不當，聲明廢棄，於法未合，
    應予駁回。爰裁定如主文。
中　　華　　民　　國　　96　　年　　11　　月　　14　　日
                  民事第六庭  審判長法　官　張競文
                  　　　　　　　 　 法　官　曾部倫
                                    法  官  陳文正
以上正本係照原本作成
本裁定不得再抗告。
中　　華　　民　　國　　96　　年　　11　　月　　14　　日
                        　　　　　　書記官　黃菀茹
